臺灣彰化地方法院刑事判決
111年度訴字第750號
公  訴  人  臺灣彰化地方檢察署檢察官
被      告  彭立閎




選任辯護人  張雅婷律師
            陳亮佑律師
被      告  羅彥文



選任辯護人  劉世興律師
被      告  方家誠



選任辯護人  李進建律師
            潘仲文律師
上列被告因違反毒品危害防制條例案件，經檢察官提起公訴（11
1年度偵字第4313號、第10143號、第10331號），本院判決如下
：
    主    文
一、彭立閎共同製造第三級毒品，處有期徒刑玖年，併科罰金新
    臺幣壹佰伍拾萬元，罰金如易服勞役，以罰金總額與壹年之
    日數比例折算。扣案如附表一編號1、3至4、6、8至19、21
    至28、31、附表二編號1至25、29至40、附表三編號1至12所
    示之物均沒收。
二、羅彥文共同製造第三級毒品，處有期徒刑柒年陸月，併科罰
    金新臺幣壹佰壹拾萬元，罰金如易服勞役，以罰金總額與壹
    年之日數比例折算。扣案如附表一編號1、3至4、6、8至19
    、21至28、31、附表二編號1、2至25、29至39、附表三編號
    1至12、附表四編號2所示之物均沒收。未扣案之犯罪所得新
    臺幣壹萬元沒收，於全部或一部不能沒收或不宜執行沒收時
    ，追徵其價額。
三、方家誠共同製造第三級毒品，處有期徒刑柒年陸月，併科罰
    金新臺幣壹佰壹拾萬元，罰金如易服勞役，以罰金總額與壹
    年之日數比例折算。扣案如附表一編號1、3至4、6、8至19
    、21至28、31至32、附表二編號1、2至25、29至39、附表三
    編號1至12所示之物均沒收。未扣案之犯罪所得新臺幣壹萬
    伍仟元沒收，於全部或一部不能沒收或不宜執行沒收時，追
    徵其價額。
    犯罪事實
一、彭立閎明知愷他命係毒品危害防制條例第2條第2項第3款所
    列之第三級毒品，依法不得製造，竟於民國110年10月前某
    不詳時點，與某年籍不詳、綽號「目鏡仔」之成年男子及年
    籍不詳通訊軟體Facetime帳號為「ggi0000000oud.com」（
    下稱「gginin」）之成年男子，共同基於製造第三級毒品愷
    他命之犯意聯絡，推由彭立閎於110年10月10日，以其打算
    經營養雞場為由，向潘福祥承租平日由其與塗習麟等人管領
    使用之坐落苗栗縣○○鄉○○段000地號、768地號農地（以
    下分別稱766地號農地、768地號農地）後，再透過不詳管道
    ，找人使用鐵皮在768地號農地外圍搭建圍牆，並另行在768
    地號農地搭蓋鐵皮屋1棟（下稱768地號鐵皮屋；至於766地
    號上原本就有另1棟鐵皮屋，下稱766地號鐵皮屋），期間彭
    立閎又找來不知情之塗錦揆為766地號鐵皮屋裝熱水器等設
    備，讓766地號鐵皮屋成為可以居住之處所，另在768地號農
    地內養殖大量雞隻來掩人耳目，並利用雞隻所生體味、排泄
    物等氣味，來遮掩製造愷他命之化學反應過程中所產之氣味
    ，及在其搭建之上開鐵皮圍牆入口處養狗。待上開各項製毒
    工廠所需前置作業大致完成後，彭立閎再於110年12月間某
    日起，委請其友人羅彥文將其原本藏放於各地之製毒工具、
    原料，分批載往768地號鐵皮屋集中；並向某發電機出租業
    者承租柴油發電機1部（功率為60KVA）供768地號鐵皮屋供
    電使用。一切就緒後，彭立閎開始在768地號農地鐵皮屋內
    ，依其等透過不詳管道取得之「塗料添加劑」（淡黃色粉末
    ，檢驗結果為2-(2-Chlorophenyl)-2-nitrocyclohexanone
    、並非公告管制毒品先驅原料）為製毒原料，並使用甲醇、
    水、甲酸、鋅粉、氨水、醋酸異丙酯、四氫咈喃等副原料，
    開始製造第三級毒品愷他命。後彭立閎因為搬運製毒原料混
    摻過程中不慎受傷，無法獨自1人搬運、傾倒化學原料，遂
    又找其友人方家誠前來協助搬運、傾倒原料等雜務（上開苗
    栗縣銅鑼鄉之製毒工廠，以下稱苗栗工廠）。嗣於111年1月
    下旬間某日，羅彥文、方家誠因上開理由頻繁與彭立閎接觸
    ，並經常出入苗栗工廠後，主觀上均已清楚知悉彭立閎在製
    造愷他命，竟與「目鏡仔」、「gginin」、彭立閎等共同基
    於製造第三級毒品愷他命之犯意聯絡，為下列行為：
  ㈠彭立閎因在768地號鐵皮製造愷他命產生之味道過臭，彭立閎
    為了使愷他命結晶過程更為順利，遂向方家誠租用方家誠前
    居住地即彰化縣○○市○○路00巷00弄00○0號建物，作為
    愷他命粉末純化、結晶等後階段製成場所（下稱彰化工廠）
    。彭立閎、方家誠於苗栗工廠製造液態愷他命後，由羅彥文
    駕車將液態愷他命載往彰化工廠，羅彥文再於彰化工廠將愷
    他命粉末以加入無水乙醇加熱至70度後，置放於塑膠籃內待
    其冷確結晶，方家誠亦會前往彰化工廠協助結晶愷他命，方
    家誠並透過彭立閎提供予渠等之工作機，與「gginin」保持
    聯繫；彭立閎、方家誠在製毒過程中遇有問題時，亦透過上
    開工作機之Facetime功能與「gginin」聯繫；「gginin」、
    「目鏡仔」也會不時向彭立閎、羅彥文、方家誠詢問製毒之
    相關事項，彭立閎、羅彥文、方家誠、「目鏡仔」及「ggin
    in」即以上開行為分擔模式，開始接續製造愷他命。
  ㈡因警方在查緝另起製毒工廠案件時，循線追查相關製毒先驅
    原料去向時，發現部分製毒先驅原料輾轉流向768地號鐵皮
    屋內，遂開始對彭立閎、羅彥文及方家誠進行跟監，於推認
    彭立閎、羅彥文及方家誠等人之製毒模式、研判彭立閎、羅
    彥文及方家誠等人正在大量製造毒品後，遂於111年3月13日
    分批於苗栗工廠外圍及彰化工廠外進行埋伏，至同日下午1
    時20分許，警方上前盤查方家誠，發現方家誠身上、車上均
    飄散濃烈化學味道，並經檢察官指示現場員警執行逕行搜索
    後，在彰化工廠扣得淨重116,120.79公克（純質淨重18,773
    .18公克）之愷他命（即附表一編號21-1至22-16、22、22-1
    至22-2、24、24-1至24-14、25、25-1至25-4、31所示之物
    ）及附表一其餘所示之物品；另於同日下午1時46分許，由
    檢察官指揮員警於苗栗工廠逕行搜索，當場逮捕當時正在製
    造毒品之彭立閎，並在現場扣得淨重115,197.26公克之愷他
    命，純質淨重達15,868.66公克之愷他命（即附表二編號12
    、25、附表三編號4、6、8所示之物）及如附表二、三其餘
    所示之物。
二、案經檢察官指揮內政部警政署保安警察第三總隊第一大隊及
    彰化縣警察局員林分局報告臺灣彰化地方檢察署檢察官偵查
    起訴。
    理    由
一、證據能力之說明：
  ㈠本案以下所引用被告彭立閎、羅彥文、方家誠以外之人於審
    判外之言詞或書面陳述，業經檢察官、被告3人及各該辯護
    人於準備程序、審理程序當庭表示同意有證據能力，本院審
    酌該等言詞或書面陳述之製作及取得，並無證據顯示有何違
    背程序規定而欠缺適當性之情事，認以之為證據應屬適當，
    依刑事訴訟法第159條之5之規定，自均有證據能力。
　㈡非供述證據部分，經本院於審理中提示並告以要旨而為調查
    時，檢察官、被告3人及各該辯護人均同意有證據能力，本
    院審酌該等證據作成及取得之程序均無違法之處，亦認均有
    證據能力。
二、認定犯罪事實所憑之證據及認定之理由：
　㈠上開犯罪事實，業經被告3人於偵查、本院準備程序、審理程
    序時均坦承不諱，核與證人塗錦揆之證述（111年度偵字第1
    0143號卷第55至61頁，下稱偵10143卷）、證人潘福祥警詢
    之證述（偵10143卷第55至61頁）及所提出之110年10月10日
    土地租賃契約書（偵10143卷第65至77頁）、警方蒐證之製
    毒工廠空拍圖（111年度偵字第4313卷第31頁，下稱偵卷）
    、向錢走企業社請款明細2紙（偵卷第27至29頁）、通訊監
    察譯文(警卷第3至6頁)、員林分局現場勘查報告(警卷第63
    至86頁)、彰化工廠現場照片(警卷第87至205頁)、彰化縣警
    局現場證物清單(警卷第217至225頁)、證物採驗紀錄表(警
    卷第227至232頁)、苗栗縣警局刑案現場勘察報告(警卷第26
    1至272頁)、苗栗工廠現場照片(警卷第273至340頁)、苗栗
    縣○○鄉○○段0000○0000地號指認位置圖(偵卷第31頁)、
    車籍資料查詢(偵卷第133頁)、本院111年4月19日逕行搜索
    准予備查函(偵卷第399頁)、現場生物跡證鑑識之內政部警
    政署刑事警察局鑑定書（偵卷第593至614頁、645至666頁）
    等件為證，另有扣案如附表一、二、三所示製毒原料、工具
    、器具及搜索扣押筆錄(警卷第9、25、41、51頁)、扣押物
    品目錄表(警卷第13至21、29至37、45至47、55頁)在卷為證
    。而被告3人所製造出之第三級毒品愷他命，於彰化工廠內
    ，扣得如附表一編號21-1至22-16、22、22-1至22-2、24、2
    4-1至24-14、25、25-1至25-4、31所示之愷他命，經檢測後
    淨重115,197.26公克，純質淨重達15,868.66公克等情，有
    內政部警政署保安警察第三總隊第一大隊函及所附刑事警察
    局鑑定書、勘誤修正後之勘查報告在卷為證（警卷第255至2
    59頁、偵卷第445至448頁、本院卷第135至147、第229、233
    至244頁）；於苗栗工廠內，扣得如附表二編號12、25、附
    表三編號4、6、8所示之愷他命，經檢測後淨重116,120.79
    公克，純質淨重18,773.18公克之愷他命等情，有刑事警察
    局鑑定書為證（警卷第345頁、偵卷第439至444頁、583至59
    2頁）；扣案被告3人工作機手機內螢幕畫面翻拍(偵卷第91
    至105、471至551、567至581、667至670頁)，除可見被告3
    人間之對話、與共犯「目鏡仔」、「gginin」之對話內容外
    ，另有被告羅彥文扣案手機中製毒費用報單、製毒筆記（偵
    卷第501至505頁）、被告方家誠扣案手機內之製毒原料之筆
    記、每日製毒成果紀錄（偵卷第93、109頁）等件為證，足
    認被告3人自白參與本案製造第三級毒品愷他命與事實相符
    。
  ㈡又被告彭立閎、羅彥文與方家誠，與真實年籍不詳之「目鏡
    仔」、「gginin」共同犯下本案犯行部分，有扣案被告3人
    之工作機手機內共犯間之對話內容及監聽譯文為證。從扣案
    被告3人之工作機手機內共犯間之對話內容可知，被告彭立
    閎於友人間之綽號為「小高」，使用之Facetime帳號為「vr
    _0000000oud.com」；被告羅彥文於友人間之綽號為「小胖
    」，使用之Facetime帳號為「尹陸發、bab.10000000oud.co
    m」；被告方家誠使用之Facetime帳號為「韓國魚、asd4466
    0000000oud.com」；真實年籍不詳，以眼鏡符號圖片作為暱
    稱之「目鏡仔」之Facetime帳號為「f.f50000000oud.com」
    ，及另一真實姓名不詳之Facetime帳號為「ggi0000000oud.
    com」之人。而被告方家誠會向「gginin」徵詢結晶相關技
    術（偵卷第575頁）、並將已完成之成品拍照與「gginin」
    確認成果；被告方家誠並曾傳送不同塑膠盆裝載之淡黃色粉
    末之照片，與「gginin」討論該次愷他命結晶狀況不佳的問
    題，方家誠並於「gginin」詢問「怎麼這是黃黃的」時，回
    答稱「我今天問小胖說是料的問題」（偵查卷第517至519頁
    ），可知「gginin」亦知悉結晶化部分為綽號小胖之羅彥文
    負責。另從「目鏡仔」與被告方家誠於111年3月13日遭監聽
    之通話內容中，「目鏡仔」告知被告方家誠稱：「小胖是聽
    他說他被裝定位」等語，可知被告羅彥文懷疑自己車輛遭到
    警方鎖定時，立刻告知「目鏡仔」，且也可見「目鏡仔」也
    會電詢方家誠現場狀況及「小高」所在等情，有監聽譯文為
    證（警卷第3至5頁），足認本案除被告3人外，另有年籍不
    詳之「目鏡仔」、「gginin」參與本案製毒行為。　　　
　㈢被告3人至遲於111年2月5日前已完成晶體狀愷他命之事實，
    可從方家誠扣案手機內與「gginin」之對話中，被告3人因
    為結晶狀況不順利，詢問「gginin」，「gginin」於2月5日
    回傳數張大夾鍊袋裝盛之透明結晶狀愷他命成品，對持用方
    家誠手機之人稱「這是你們之前用的」等語（偵查卷第523
    、525頁），故從被告方家誠與「gginin」之上開對話可知
    ，被告3人早於2月5日前已製成晶體狀之愷他命。另被告3人
    至少製作完成8大包淡黃色粉末狀愷他命，且現下落不明之
    事實，可從被告方家誠扣案手機中，曾於2月10日時，將至
    少8大袋黃色粉末狀愷他命照片傳送予「gginin」（偵查卷
    第535頁），並將無法順利結晶此情告知「gginin」等情（
    偵查卷第535至537頁）佐證。被告3人雖辯稱：製造出的愷
    他命均尚未流出等語。然而，被告方家誠2月10日傳送照片
    之照片中，包數極多，雖無法確認是否有重複，然其中一張
    照片同時有8包排列，可知至少已完成8包，而從上開警方於
    苗栗工廠、彰化工廠之蒐證照片，現場無任何被告方家誠拍
    照給「gginin」之已裝袋之8大包淡黃色愷他命粉末，可證
    該8大包淡黃色愷他命粉末現已下落不明。故被告3人所辯，
    難以採信。
　㈣綜上所述，本案事證明確，被告3人製造第三級毒品愷他命之
    犯行堪以認定，均應依法論科。
三、論罪科刑：
  ㈠按愷他命為毒品危害防制條例第2條第2項第3款所列管之第三
    級毒品，依法不得製造、持有。核被告彭立閎、羅彥文、方
    家誠所為，均係犯毒品危害防制條例第4條第3項之製造第三
    級毒品罪。被告3人共同持有所製造之愷他命純質淨重達34,
    641.84公克之低度行為，為製造第三級毒品之高度行為所吸
    收，不另論罪。又被告彭立閎於110年10月前某日起，被告
    羅彥文、方家誠於111年1月起，迄111年3月13日3人為警查
    獲時止，先後在苗栗工廠、彰化工廠製造第三級毒品之行為
    ，係在密接之時間、地點而為，侵害相同法益，均應各論以
    接續犯。被告彭立閎、羅彥文、方家誠及「目鏡仔」、「gg
    inin」就上開犯行間，有犯意聯絡及行為分擔，為共同正犯
    。
　㈡按犯第4條至第8條之罪於偵查及歷次審判中均自白者，減輕
    其刑，毒品危害防制條例第17條第2項定有明文。查被告3人
    就其等製造第三級毒品犯行，於偵查及本院審理中均自白犯
    行，應各減輕其刑。而被告3人之犯行，犯罪情節嚴重，惡
    行重大（如下述），絕無任何情堪憫恕之情節，自均無從依
    刑法第59條之規定減輕其刑。
　㈢量刑：　　
　⒈被告彭立閎從準備資金、設備機具、製毒原料、租用土地、
    興建鐵皮屋、圍籬等硬體設施，其中光是租用土地即一次支
    付30萬元租金，並簽約租用土地3年，另支出費用興建鐵皮
    屋，租用發電機、購入冰箱、熱水器、馬達、攪拌機等器具
    ，更已準備至少數十公斤之製毒原料（見被告方家誠製毒筆
    記，於3月9日還剩32公斤原料，偵卷第109頁），投入之資
    金超過百萬，而在不包含製毒原料、建造建物等成本下，被
    告彭立閎每月仍必須不斷支出房租、油錢、購入冰塊、礦泉
    水、鹽巴，並支付被告3人日常飲食之基本費用（見被告羅
    彥文報單，偵卷第503頁），可知被告彭立閎確實為本案製
    造毒品犯行最核心之角色，並可見被告彭立閎一開始就計畫
    要長期、持續之製造毒品，為有組織、計畫性的製毒行為。
　⒉被告羅彥文、方家誠雖非投資、計畫製毒工廠之人，然參與
    製毒行為之時間均有2個月以上，且均參與最核心之製作過
    程。而從本案警方查獲彰化工廠時，現場有液態愷他命、已
    有晶體沈澱之液態愷他命、結晶狀之白色愷他命、已遭刮除
    而僅餘白色結晶粉末之愷他命，並於衣櫥內，搜得2包各毛
    重1,000公克之結晶狀愷他命，苗栗工廠也持續在生產毒水
    中，且除眾多扣案物外，亦有被告方家誠所記錄2月26日至3
    月12日每日以3、4公斤之原料不斷生產製作之備忘錄（偵卷
    第109頁），可知被告3人一直有各批不同進展、晶化程度之
    愷他命，且持續在製成新的愷他命中。且被告羅彥文陳稱僅
    收到2、3趟運送的費用，其他報酬尚未收取等語，被告方家
    誠則否認收受任何報酬，然製造毒品罪刑甚重，且任何人一
    望即知本案製毒工廠具相當規模，被告羅彥文、方家誠卻干
    冒遭追訴重罪之危險、忍受製造愷他命過程之惡臭，並各自
    使用自己的交通工具作為往返苗栗、彰化之用，亦可從3人
    與共犯間交談內容可知，被告羅彥文、方家誠除實際參與製
    作毒品外，對於製作出之毒品成果均相當關心，全心全力投
    入製造毒品，甚至不用先支領報酬。其中被告羅彥文參與之
    時間較長，並由被告羅彥文在彰化工廠負責愷他命結晶之部
    分，被告方家誠雖主要於苗栗工廠協助彭立閎製作毒水，然
    從彰化工廠扣案機具之生物跡證可知（偵卷第464頁），方
    家誠亦有涉及彰化工廠內結晶化之工作，且方家誠除參與製
    造毒品外，更提供自己之舊家作為彰化工廠，對於本案製毒
    行為助力更甚。
　⒊另本案除不知去向之粉末狀愷他命外，於本案遭查獲時，更
    扣得愷他命共計231,318.05公克，純質淨重達34,641.84公
    克，並另扣得如附表一、二、三其餘所示大量製毒工具及原
    料，犯罪情節相當嚴重，對於社會危害甚深。
　⒋而就犯後態度部分，被告彭立閎於製毒工廠伴隨正在運作之
    機具、製毒器具及大量愷他命毒水及粉末遭當場逮捕；被告
    方家誠則是第一個遭查獲逮捕之人，並於其進出的舊家扣得
    附表一之大量製毒機具及愷他命；被告羅彥文則是遭跟監，
    並在彰化工廠內有大量生物跡證遺留，均事證明確，被告3
    人本無從否認犯行。本件顯為具有組織、計畫之製造毒品行
    為，且有成品目前下落不明，然被告彭立閎於警詢與移審訊
    問程序中均陳稱為自己一人嘗試自學製造毒品，資金為自己
    儲蓄，製毒機具、原料之提供者已經死亡等語，於本院審理
    最後訊問時，被告彭立閎才改稱「目鏡仔」亦為共犯等語，
    仍否認毒品外流，實在難認被告彭立閎對於本件製造毒品行
    為有悔意，也無從見被告彭立閎有意彌補其所造成之社會危
    害；被告羅彥文則是對於本案製造毒品行為、犯罪參與部分
    ，從一開始就避重就輕；而被告方家誠於偵查之始，則有配
    合檢警辦案，所述內容並與證據相符，然於移審後，亦開始
    避重就輕，改稱我只負責搬東西、跑腿買東西、老家借他用
    、房租也沒收到等語（本院卷第46至47頁），於本院審理時
    才又坦承犯行，均難認被告3人犯後態度良好。
　⒍而被告3人個人因素部分，考量被告彭立閎曾有詐欺之前科，
    自述高中肄業之學歷，家裡有父母親、妻子及一個1歲多之
    小孩，曾從事施作配管工程及養雞場之工作；被告羅彥文曾
    有傷害罪之前科，自述高職畢業之學歷，家中有爸爸及弟弟
    ，未婚，之前擔任白牌司機；被告方家誠自述五專畢業之學
    歷，父母親均已過世了，有一名姐姐，曾從事過汽車美容之
    工作等情況。
　⒎本案顯具有相當製造規模，投入大筆資金，對社會法益之破
    壞尤為廣深，被告3人貪圖利益而為本案危害社會甚深之行
    為，自應同時課予罰金刑之剝奪財產手段，以符毒品危害防
    制條例對於此等犯罪規定併科罰金之意旨，故應予宣告併科
    罰金。
　⒏是本院審酌被告3人上開犯罪之動機、目的、情節、手段、所
    生危害、品行、智識程度及生活狀況等一切情狀，分別量處
    如主文所示之刑，並均諭知罰金易服勞役之折算標準。
四、沒收：
  ㈠扣案之毒品：
　　按違禁物，不問屬於犯罪行為人與否，沒收之，刑法第38條
    第1 項定有明文。又沒收標的為違禁物時，因違禁物本身具
    社會危害性，重在除去。故於數人共同犯罪時，除非違禁物
    已滅失或不存在，均應對各共同正犯諭知沒收。經查，扣案
    如附表一編號13、13-1、17、17-1、21、21-1至21-16、22
    、22-1至22-2、24、24-1至24-14、25、25-1至25-4、31、
    附表二編號1、12、25、附表三編號4、6、8所示之物，均經
    檢驗含有被告3人共同製造之愷他命成分，均屬違禁物，應
    於被告3 人犯罪主文項下各宣告沒收。又上開物品及其包裝
    容器，以及製造過程中，用以裝載、製成愷他命之機具及容
    器，均難與其內殘留之毒品成分析離，亦無析離之實益與必
    要，應視同毒品，均依如各該附表「說明欄」所示，併予宣
    告沒收。至送驗耗損部分之毒品，因已滅失，爰不另宣告沒
    收。
　㈡製造毒品所用之物：
　　按犯第4條至第9條、第12條、第13條或第14條第1項、第2 
    項之罪者，其供犯罪所用之物，不問屬於犯罪行為人與否，
    均沒收之，毒品危害防制條例第19條第1項定有明文。附表
    一編號1、3至4、6、8至12、14至16、18、19、23、26至28
    、附表二編號2至11、13至24、29至39、附表三編號1至3、5
    、7、9至12所示之物，均係製造本案第三級毒品所用原料或
    器具，為被告彭立閎所有，應依毒品危害防制條例第19條第
    1項之規定，於被告3人犯行項下宣告沒收。另扣案如附表二
    編號40所示之手機，為被告彭立閎所持用；附表四編號2所
    示之手機，為被告羅彥文所持用；附表一編號32所示之手機
    ，為被告方家誠所持用，由被告3人各用以聯絡本案製毒事
    宜所用之工作機，持用權限為各自享有，實質處分權益屬持
    有者個人，故僅分別於被告3人犯罪主文項下，依毒品危害
    防制條例第19條第1項之規定各宣告沒收。
　㈢犯罪所生之物：
　　附表二編號1-1所示之物為被告3人製造毒品過程中，所產生
    之廢水，為製造第三級毒品所生之物，為被告彭立閎所有，
    應依刑法第38條第2項，於被告彭立閎犯行項下宣告沒收。
　㈣犯罪所得：　
　⒈被告羅彥文參與本件製造毒品行為之犯罪所得，經被告羅彥
    文自承：每趟5,000元，只收到2趟的錢（偵卷第123、128頁
    ），其餘費用被告彭立閎均尚未給付等語，而檢察官也未提
    出證據證明被告羅彥文受領多少報酬，故本件被告羅彥文之
    犯罪所得，僅得以1萬元計算，並應依刑法第38條之1第1項
    、第3項之規定，宣告沒收，於全部或一部不能沒收或不宜
    執行沒收時，追徵其價額。　
　⒉被告方家誠參與本件製造毒品行為之犯罪所得，經被告方家
    誠陳稱：都沒收到等語，而檢察官也未提出證據證明被告方
    家誠已經受領多少報酬。至於被告方家誠提供其姐姐所有之
    建物供作為製毒工廠，經被告彭立閎陳稱：給付每月15,000
    元之租金等情，經被告方家誠2次承認、2次否認，然此部分
    與羅彥文手機中之報單中所記載之「南部租金15000」相符
    ，足認被告方家誠確實已經取得此部分之金錢，而屬於被告
    方家誠本案犯罪所得，應依刑法第38條之1第1項、第3項之
    規定沒收，於全部或一部不能沒收或不宜執行沒收時，追徵
    其價額。
　㈤其餘扣案物部分，各如附表一、二、三、四「說明」欄部分
    所示理由，不予宣告沒收。　
五、據上論斷，應依刑事訴訟法第299條第1項前段，判決如主文
    。
本案經檢察官蔡奇曉提起公訴，檢察官鄭積揚到庭執行職務。
中　　華　　民　　國　　111 　年　　11　　月　　1　　 日
                  刑事第八庭   審判長法官  蘇品樺
                               法      官  陳薏伩
                               法      官  陳怡潔
以上正本證明與原本無異。
如不服本判決應於收受判決後20日內向本院提出上訴書狀，並應
敘述具體理由。其未敘述上訴理由者，應於上訴期間屆滿後20日
內向本院補提理由書( 均須按他造當事人之人數附繕本) 「切勿
逕送上級法院」。
中　　華　　民　　國　　111 　年　　11　　月　　1 　　日
                               書  記  官  謝儀潔
附錄本案論罪科刑法條：
毒品危害防制條例第4條毒品危害防制條例第4條
製造、運輸、販賣第一級毒品者，處死刑或無期徒刑；處無期徒
刑者，得併科新臺幣3千萬元以下罰金。
製造、運輸、販賣第二級毒品者，處無期徒刑或10年以上有期徒
刑，得併科新臺幣1千5百萬元以下罰金。
製造、運輸、販賣第三級毒品者，處7年以上有期徒刑，得併科
新臺幣1千萬元以下罰金。
製造、運輸、販賣第四級毒品者，處5年以上12年以下有期徒刑
，得併科新臺幣5百萬元以下罰金。
製造、運輸、販賣專供製造或施用毒品之器具者，處1年以上7年
以下有期徒刑，得併科新臺幣1百50萬元以下罰金。
前五項之未遂犯罰之。